【裁判字號】    97,聲,714
【裁判日期】    971203
【裁判案由】    聲請定其應執行刑
【裁判全文】
臺灣花蓮地方法院刑事裁定               97年度聲字第714號
聲  請  人  臺灣花蓮地方法院檢察署檢察官
受  刑  人  甲○○
上列聲請人因受刑人數罪併罰有二裁判以上，聲請定其應執行刑
（97年度執聲字第550號），本院裁定如下：
    主  文
甲○○所犯如附表所示之罪，應執行有期徒刑柒月，如易科罰金
，以銀元參佰元即新台幣玖佰元折算壹日。
    理  由
一、聲請意旨略以：受刑人甲○○因犯贓物等案件，先後經判決
    確定如附表，應依刑法第53條及第51條第5 款，定其應執行
    之刑，爰依刑事訴訟法第477條第1項聲請裁定。
二、按數罪併罰，有二裁判以上者，依刑法第51條規定，定其應
    執行刑，刑法第53條定有明文。又民國94年2 月2 日修正公
    布，自95年7 月1 日起施行之刑法第2 條第1 項規定：「行
    為後法律有變更者，適用行為時之法律。但行為後之法律有
    利於行為人者，適用最有利於行為人之法律」。依刑法第51
    條定應執行刑時，「裁判確定前犯數罪，其中一罪在新法施
    行前者，亦同（即亦應為新舊法比較）。」最高法院95 年5
    月23日第八次刑事庭會議決議可資參照。查受刑人於裁判確
    定前所犯如附表編號1之罪，係於95年7月1 日之前犯之，而
    刑法第51條業於94年2月2日修正公布，並於95年7月1日施行
    ，修正前刑法第51條規定：「數罪併罰，分別宣告其罪之刑
    ，依左列各款定其應執行者：」其中第5 款規定：「宣告多
    數有期徒刑者，於各刑中之最長期以上，各刑合併之刑期以
    下，定其刑期。但不得逾二十年。」，修正後刑法第51條第
    5 款規定：「宣告多數有期徒刑者，於各刑中之最長期以上
    ，各刑合併之刑期以下，定其刑期。但不得逾三十年」，比
    較新舊法之結果，自以舊法規定之定應執行刑之上限為20年
    對行為人較為有利，此為影響行為人刑罰之法律效果，是被
    告行為後法律已有變更，經比較新舊刑法第51條第5 款規定
    ，應依刑法第2條第1項前段規定，適用被告行為時之修正前
    刑法，而定其應執行之刑。
三、又95年7月1日修正施行前刑法第41條第2 項規定：「併合處
    罰之數罪，均有前項（即得易科罰金）之情形，其應執行之
    刑逾6月者，亦同。」，而刑法施行法增訂第3條之1第3項規
    定：「於94年1月7 日刑法修正施行前犯併合處罰數罪中之1
    罪，且該數罪均符合第41條第1 項得易科罰金之規定者，適
    用90年1月4日修正之刑法第41條第2 項規定。」。則受刑人
    所犯如附表編號1所示之罪，既於95年7月1 日前犯之，且本
    件併合處罰之數罪均符合刑法第41條第1 項得易科罰金規定
    ，故本件應適用修正前刑法第41條第2項之規定。
四、另95年7月1日修正施行前刑法第41條第1 項前段規定：「犯
    最重本刑為5年以下有期徒刑以下之刑之罪，而受6個月以下
    有期徒刑或拘役之宣告，因身體、教育、職業、家庭之關係
    或其他正當事由，執行顯有困難者，得以1元以上3元以下折
    算1 日，易科罰金。」，而易科罰金折算標準，依修正前罰
    金罰鍰提高標準條例第2 條規定（現已刪除），就其原定數
    額提高為1百倍折算1 日，則易科罰金折算標準，應以銀元1
    百元以上3百元以下折算1日，經折算為新臺幣後，應以新臺
    幣3百元以上9百元以下折算為1日。惟95年7月1 日修正公布
    施行之刑法第41條第1項前段則規定：「犯最重本刑為5年以
    下有期徒刑以下之刑之罪，而受6 個月以下有期徒刑或拘役
    之宣告者，得以新臺幣1千元、2千元或3千元折算1日，易科
    罰金」。經比較修正前後之易科罰金折算標準，以95年7月1
    日修正公布施行前之規定，較有利於受刑人。從而，就如附
    表所示之罪，定應執行之刑，應依修正前刑法第41條第1 項
    前段諭知易科罰金之折算標準。
五、經查，受刑人甲○○因犯贓物、毒品案件，經臺灣高等法院
    花蓮分院及本院先後判處有期徒刑6月減為有期徒刑3 月、5
    月，並均確定在案（如附件受刑人甲○○定應執行刑案件一
    覽表），此有臺灣高等法院花蓮分院97年度上易字第37號、
    本院97年度花簡字第690 號判決書及臺灣高等法院被告前案
    紀錄表各一份在卷足參，茲檢察官聲請定其應執行之刑，本
    院審核認聲請為正當，爰依前揭說明，定其應執行之刑，並
    諭知易科罰金之折算標準。
六、依刑事訴訟法第477條第1項，刑法第53條，修正前刑法第51
    條第5款、第41條第1項前段、第2項，刑法施行法第3 條之1
    第3項，修正前罰金罰鍰提高標準條例2條，現行法規所定貨
    幣單位折算新臺幣條例第2條，裁定如主文。
中    華    民    國    97    年    12    月    3     日
                  刑事第四庭    法  官  蔡寶樺
上列正本證明與原本無異。
如對本裁定不服，應於送達後5 日內，向本院提出抗告狀（應抄
附繕本）。
中    華    民    國    97    年    12    月    4     日
                                書記官
附表：
┌───────┬───────────┬───────────┐
│  編      號  │         1            │          2           │
├───────┼───────────┼───────────┤
│  罪      名  │        贓物          │   毒品危害防制條例   │
├───────┼───────────┼───────────┤
│  宣  告  刑  │有期徒刑6月減為有期徒 │有期徒刑5月，如易科罰 │
│              │刑3月，如易科罰金，以 │金，以新台幣壹仟元折算│
│              │銀元參佰元即新台幣玖佰│壹日。                │
│              │元折算壹日。          │                      │
├───────┼───────────┼───────────┤
│  犯 罪 日 期 │93年8月15日至93年11月 │     97年2月27日      │
│              │25 日間某日           │                      │
├───────┼───────────┼───────────┤
│  所 犯 法 條 │中華民國刑法第349條第1│毒品危害防制條例第11條│
│              │項                    │第2項                 │
├───────┼───────────┼───────────┤
│  偵 查 機 關 │臺灣花蓮地方法院檢察署│臺灣花蓮地方法院檢察署│
│ （年度案號） │95年度偵字第275號、第 │97年度偵字第1252號    │
│              │4387號                │                      │
├───┬───┼───────────┼───────────┤
│      │法  院│   臺灣花蓮地方法院   │   臺灣花蓮地方法院   │
│      ├───┼───────────┼───────────┤
│最  後│案  號│  95年度易字第332號   │ 97年度花簡字第690號  │
│事實審├───┼───────────┼───────────┤
│      │判 決 │     97年1月21日      │      97年6月26日     │
│      │日 期 │                      │                      │
├───┼───┼───────────┼───────────┤
│      │法  院│ 臺灣高等法院花蓮分院 │   臺灣花蓮地方法院   │
│      ├───┼───────────┼───────────┤
│確 定 │案  號│  97年度上易字第37號  │ 97年度花簡字第690號  │
│判 決 │      │                      │                      │
│      ├───┼───────────┼───────────┤
│      │確 定 │     97年4月9日       │     97年7月29日      │
│      │日 期 │                      │                      │
├───┴───┼───────────┼───────────┤
│合於中華民國九│   第2條第1項第3款    │         無           │
│十六年罪犯減刑│                      │                      │
│條例          │                      │                      │
├───────┼───────────┼───────────┤
│減刑刑期褫奪公│     有期徒刑3月      │         無           │
│權期間或罰金額│                      │                      │
├───────┼───────────┼───────────┤
│ 附         註│臺灣花蓮地方法院檢察署│臺灣花蓮地方法院檢察署│
│              │97年度執字第826號     │97年度執字第1895號    │
└───────┴───────────┴───────────┘


司法院資訊處製作；財團法人民間司法改革基金會備份。
